【裁判字號】    92,上訴,1178
【裁判日期】    920930
【裁判案由】    常業重利等
【裁判全文】
臺灣高等法院臺中分院刑事判決          民國九十二年度上訴字第一一七八號
    上  訴  人
    即  被  告  丁○○
                庚○○
    右二人共同
    選任辯護人  陳沆河
    上  訴  人
    即  被  告  午○○
    選任辯護人  施瑞章  律師
    上  訴  人
    即  被  告  未○○
                寅○○
    右二人共同
    指定辯護人  本院公設辯護人  丙○○
右上訴人因常業重利等案件，不服臺灣臺中地方法院中華民國九十二年四月二十九日
第一審判決（民國九十一年度訴字第二九三七號，起訴案號：臺灣臺中地方法院檢察
署民國九十一年度偵字第九○六一號、第一一一四四號），提起上訴，本院判決如左
：
    主      文
原判決關於未○○、寅○○、午○○、庚○○常業重利及定執行刑部分撤銷。
未○○、寅○○、午○○、庚○○，共同以乘他人急迫貸以金錢，而取得與原本顯不
相當之重利為常業，各處有期徒刑陸月，如易科罰金，均以佰元折算壹日。扣案之
如附表二編號一至編號十三所示之物均沒收。
其他上訴駁回。其中未○○、寅○○、午○○、庚○○妨害自由部分所處徒刑，如易
科罰金，均以佰元折算壹日。
未○○、寅○○、午○○、庚○○上訴駁回部分與撤銷改判部分，各應執行有期徒刑
拾月，如易科罰金，均以佰元折算壹日。扣案之如附表二編號一至編號十三所示之
物，均沒收。
    事      實
一、丁○○、未○○、寅○○、午○○、庚○○（下稱丁○○等五人）與已判決確定
    之曹霜雯共同基於乘他人急迫，貸以金錢，而取得與原本顯不相當之重利為常業
    之犯意聯絡，自民國九十一年三月間起，至同年五月間止，由丁○○出資，在臺
    中市○區○○路三四九號三樓之十，經營高利貸放款業務，而未○○、寅○○、
    午○○、庚○○則受丁○○僱用負責開車、放款及收款等業務，曹霜雯則自九十
    一年四月二十三日起，在該地下錢莊擔任會計之工作。丁○○等五人並在中國時
    報、聯合報、自由時報等報紙上刊登分類廣告，且以號碼0000000000
    、（０四）00000000、（０四）00000000、（０四）0000
    0000、（０四）00000000等作為聯絡之電話號碼，供急迫之不特定
    人前來借款，並按期向借貸者收取與原本顯不相當之重利。丁○○於附表一所示
    之時間、地點、以附表一所示之貸與方式，先後乘甲○○、辰○○、己○○、癸○○、李辰璋、戊○○、辛○○、巳○○、壬○○、子○○、丑○○等人（下稱
    甲○○等十一人）急迫需錢週轉之際，各貸與如附表一所示之金錢，並約定每十
    天為一期，每期均按如附表一所示之利息計算，且均預扣一期利息，而夥同未○○、寅○○、午○○、庚○○等人，按期向甲○○等十一人收取如附表一所示之
    與原本顯不相當之重利，並以之為常業。又乙○○因需錢孔急，於同年四月二十
    九日下午五時許，在中國時報見丁○○刊登之（０四）00000000號電話
    而與之聯絡，旋與丁○○等五人相約在臺中市○○路○段與崇德路口之「北海岸
    海產店」見面，預定借款新臺幣（下同）七萬五千元，並持「己○○」為發票人
    之支票一張交付丁○○作為借款之擔保，然丁○○等人則要求乙○○，須再提出
    其他文件資料作為擔保，否則無法借款，又丁○○等五人因見乙○○持有如附表
    三編號六所示，以己○○為發票人之支票一張，欲作為借款之擔保，且丁○○等
    五人前曾因己○○持所簽發交付實際上無法兌現之支票（即俗稱芭樂票）而於借
    得款項後未還，遂認定乙○○與己○○係屬同夥，乃共同基於剝奪他人行動自由
    之犯意聯絡，要求乙○○除須提供擔保品外，尚須交代出己○○之行蹤，否則不
    准離去，旋於當日下午六、七時許，強迫乙○○，先帶同丁○○等五人至其位於
    臺中市○○路○段四六一巷二九號住處，主動取出如附表三編號二至五所示之存
    摺、土地與建物所有權狀，並簽發如附表三編號七所示之本票，交予丁○○等五
    人供作借款之擔保，隨即強押乙○○乘坐午○○所駕駛之車輛，在臺中市區尋找
    己○○之行蹤，因久未有結果，當行經臺中市○○路與旱溪西路口時，丁○○等
    五人深感乙○○堅不吐實，遂要求乙○○下車，由丁○○、未○○二人一人徒手
    、一人持鋁棒毆打乙○○（傷害部分未據告訴），強逼乙○○須說出己○○之行
    蹤，旋再強押乙○○上車繼續尋找己○○，直至同年四月三十日上午一時許，丁○○等五人因見乙○○確實無法指出己○○之行蹤，方於臺中市○○路與大墩路
    口將乙○○釋放，而共同以非法方法，剝奪乙○○之行動自由約六、七小時。嗣
    經乙○○報警後，為警於九十一年五月二日下午三時三十分許，在臺中市○○區
    ○○路二段四六一巷二九號當場查獲午○○、寅○○、未○○，旋至臺中市○區
    ○○路三四九號三樓之十，查獲丁○○、曹霜雯二人，始循線查悉上情，並扣得
    丁○○所有供犯常業重利罪所用如附表二編號一至十三所示之物。
二、案經臺中市警察局第五分局移送臺灣臺中地方法院檢察署檢察官偵查起訴。
    理      由
一、訊據被告丁○○、未○○、寅○○、午○○等四人固對於上開時、地乘他人急迫
    需錢孔急之時，貸予金錢收取重利為常業之事實，均坦承不諱，然矢口否認有何
    右揭妨害乙○○自由之犯行，均辯稱：係乙○○自己自願帶同渠等四人找尋己○○之行蹤，並未有強押乙○○上車之情事，係因事後遍尋不著己○○，以為遭乙○○戲弄，方出手毆打乙○○云云；另訊之被告庚○○，則矢口否認有何與被告
    丁○○、未○○、寅○○、午○○等人共犯常業重利及妨害自由等犯行，辯稱：
    伊當日係受被告寅○○之託，始開車載送寅○○至客戶處，當日均係依寅○○之
    指示行事，並未參與妨害自由之犯行云云。經查：
（一）被告丁○○等五人於上開時、地乘他人急迫需錢孔急之時，貸予金錢收取重利
      為常業之事實，業據被害人甲○○於檢察官偵查時指訴綦詳，並經證人乙○○
      於原審調查時證述屬實，並有扣案如附表一編號一、二所示之本票及擔保物及
      如附表二編號一至十三所示之物足資佐證，足認被告丁○○、未○○、寅○○
      、午○○四人，此部分之自白與事實相符。而被告庚○○矢口否認有何與被告
      丁○○、未○○、寅○○、午○○等四人共同為右揭常業重利之犯行，然被告
      丁○○已於警訊中供稱：「：：：所以才會約乙○○見面，且公司員工寅○○
      、庚○○為追問己○○下落，所以才會帶走乙○○。」、「曹霜雯於九十一年
      四月二十三日左右開始工作，薪資當初談妥二萬五千元，其他均於九十一年三
      月初即開始工作，每人約三萬元左右。」等語（九十一年度偵字第九０六一號
      偵查卷第一四頁）；復於偵查中供稱：「（問：你們公司有幾人？）五人，該
      曹霜雯是幫忙的。」、「（問：姓卓的人何人？）公司內的員工。警察來時，
      他（指被告庚○○）還沒有回來。」等語（見右偵查卷第一二五頁）。另被告
      午○○於警詢中供稱：「（問：警方於九十一年五月二日十六時三十分，在台
      中市○區○○路三四九號三樓之十，你們公司查獲的尚有何人？）尚有我們公
      司負責人丁○○與會計曹霜雯等二人。」（見九十一年度偵字第九０六一號偵
      查卷第一九頁）；被告寅○○則於警詢中供稱：「丁○○為負責人，另曹霜雯
      負責記帳。」（見九十一年度偵字第九０六一號偵查卷第二三頁）；被告未○○於警詢中則供稱：「成員六人，丁○○是負責人，曹霜雯是會計，我與午○○、寅○○、庚○○是負責收款、放款，月薪四萬元。」等語明確（見九十一
      年度偵字第九０六一號偵查卷第二七頁）。參以被告庚○○於原審調查時供稱
      ，與被告丁○○、未○○並不熟識，且知悉被告寅○○係從事地下錢莊之工作
      等語，則被告丁○○、寅○○、未○○應無設詞誣陷被告庚○○之理，顯見被
      告庚○○確係受僱於被告丁○○，而與丁○○等人就上揭常業重利之犯行，確
      有犯意聯絡及行為分擔，應屬無疑。雖被告丁○○、未○○二人於原審調查中
      翻異前詞，改稱被告庚○○並未參與云云，然因未舉出積極證據供本院審酌，
      則渠二人事後之證詞，顯係迴護被告庚○○之詞，不足採信。是被告庚○○辯
      稱，未與被告丁○○、未○○、寅○○、午○○等人共同參與上開常業重利犯
      行云云，並不可採信。
（二）又被告丁○○等五人雖均否認右揭非法剝奪乙○○行動自由之犯行，然右揭被
      告丁○○等五人剝奪被害人乙○○行動自由，及毆打被害人乙○○之事實，業
      據被害人乙○○於警詢及原審調查時指訴歷歷。另被告丁○○已於警詢中供稱
      ：「是寅○○、庚○○帶走被害人乙○○。因為公司之前曾經遭一名己○○男
      子，持他本人支票（芭樂票）向公司借貸十萬元，逃逸無蹤，適乙○○來電，
      又持有己○○男子支票欲借款，所以才會約乙○○見面，且公司員工寅○○、
      庚○○為追問己○○下落，所以才會帶走乙○○。」等語（九十一年度偵字第
      九０六一號偵查卷第一四頁反面）；而被害人乙○○復於原審調查時結證稱：
      「我是依報紙廣告，打電話向地下錢莊借錢，是一位小姐接的，他約我到崇德
      路與文心路口北海岸海產店要交錢，我有拿出壹張客票要向他們借錢，他們看
      完票之後說，那張票有問題，就把我押走了，時間是九十一年四月二十九日晚
      上。那張客票是別人交給我的貨款，之後他們把我帶到興安路的住處，到我家
      的時候變成五個人，兩台車子，強押我，叫我拿出銀行存摺、土地、建物權狀
      、讓渡書；叫我簽三張本票，我當時是想，向他們借七萬五千元，利息如何算
      ，他們沒有講。贓証物保管收據上所載的東西，就是他們強押我回家叫我拿出
      來的。之後傍晚，他們又把我帶到松竹路與旱溪西路口，其中有一人拿鋁棒打
      我，我不知道他的名字，四個人押著我，我不敢與他們對質，我會害怕，是先
      押我強取物品後，才帶我到旱溪西路，他們載著我在市區團團轉，他們叫我籌
      錢出來，後來我向他們延期，他們就放我回去，叫我先籌錢出來，他認為我與
      客票發票人是一夥人，我五月二日報案，之後警察就查到了。當天我沒有看到
      在場的被告曹霜雯。」等語明確（見原審九十二年二月二十五日訊問筆錄），
      雖被害人乙○○陳述之被害情節或有誇大之可能與警訊所述或有次序顛倒之情
      ，然就被告丁○○等五人如何強押其上車、如何毆打其身體等情節，均與被告
      丁○○、未○○、寅○○等人於原審調查時供述之情節相吻合，參以被告丁○○前曾因遭己○○之人，簽發芭樂票詐騙借款之情，因被告丁○○係從事地下
      錢莊之人，則渠再次見到被害人乙○○提出以己○○為發票人之支票前來借款
      時，焉有不詳細逼問被害人乙○○，該己○○之人之下落之理，若被害人乙○○未能主動供出該己○○之人之下落，則被告丁○○等人為逼問己○○之下落
      ，而強押被害人乙○○四處找尋，非無可能，又若被害人乙○○係自願帶同被
      告丁○○等五人找尋該己○○之下落，縱一時無法找到己○○之行蹤，又豈會
      受到被告丁○○、未○○等人之毆打？若非被害人乙○○之行動自由確實遭到
      剝奪，實應無法對於遭毆打及強押上車之事實，為如此鉅細靡遺之陳述？再若
      被害人乙○○果真欲誣陷被告丁○○等五人，何以僅陳稱，係受到一名不知名
      之人持鋁棒毆打而已，而未架詞誣陷被告丁○○等五人全部均在場出手毆打？
      足認被害人乙○○此部分之陳述，並無矛盾之處，與常理無違。此外，復有扣
      案如表三所示之物足資佐證，則被害人乙○○上揭指稱，遭被告丁○○等五人
      以非法方法，剝奪行動自由一節，應屬可採，是以被告丁○○等五人辯稱未以
      非法方法，剝奪被害人乙○○之行動自由，係乙○○主動交出如附表三所示之
      物云云，均不足採信。又被害人乙○○於本院調查時供稱，被告等拿木棒（按
      應係鋁棒）嚇伊，但沒有拿木棒打伊，核與被告丁○○等所供不符，顯係迴護
      被告等之詞，不足採信。
（三）綜上所述，被告丁○○等五人上揭常業重利及剝奪他人行動自由之犯行既經認
      定，則渠等上述所辯，顯係屬推諉卸責之詞，均不足採信。本件事證明確，被
      告丁○○等五人之犯行，均洵堪認定。
二、按刑法第三百四十四條重利罪成立之要件為：（一）乘人急迫、輕率或無經驗，
    貸以金錢或其他物品。（二）取得與原本顯不相當之重利。在第一要件，係指明
    知他人出於急迫、輕率或無經驗，而利用機會故為貸與，在第二要件，係指就原
    本利率、時期核算及參酌當地之經濟狀況，較之一般債務利息，顯有特殊之超額
    者而言。此項犯罪，固於特定人為之，始能成立。至若明知社會上有因急迫而舉
    債濟急，及因輕率或無經驗而從事舉債之情形，預定苛刻條件，一俟他人告貸，
    藉以博取重利為常業者，雖非對於特定人乘機利用，不能謂非對於一般具有犯罪
    之概括故意，則其犯有前項法條所載之情事，即應論以同法第三百四十五條之罪
    （最高法院二十七年上字第五二○號判例參照）；又刑法上之常業犯，不以其為
    行為人生活之唯一憑藉為必要，只須為行為人生活憑藉之一，即足構成。被告丁○○前述貸借款項之利率，參酌貸款當地之經濟狀況，顯有特殊之超額，而被告
    丁○○等五人預定苛刻條件，刊登報紙，一俟有急需用款者，即貸與金錢收取重
    利，顯係以之為常業無疑。核被告丁○○等五人所為，均係犯刑法第三百四十五
    條之乘他人急迫貸以金錢，而取得與原本顯不相當之重利為常業罪、刑法第三百
    零二條第一項之剝奪他人行動自由罪；公訴人認被告丁○○以非法方法剝奪乙○○行動自由之犯行，應依刑法第三百二十八條第一項之強盜罪處斷，尚有未洽（
    理由詳後述），惟起訴事實相同，爰依法變更起訴法條，併予敘明。被告丁○○
    五人與已判決確定之被告曹霜雯就上揭常業重利犯行間、被告丁○○等五人就上
    揭剝奪他人行動自由罪之犯行間，均有犯意聯絡及行為分擔，分別為共同正犯。
    而被告丁○○等五人所犯上開二罪間，犯意各別，行為互殊，各應予分論併罰。
    而被告丁○○等五人及被告曹霜雯所為如附表一編號三至十二所示之常業重利部
    分事實雖未據公訴人起訴，然因此部分與前開公訴人起訴部分有實質上一罪之關
    係，基於審判不可分原則，本院自得併予審理，原審以被告未○○、寅○○、午
    ○○、庚○○常業重利罪，罪證明確，予以論罪科刑，原無不合，惟查被告丁○○係老闆，被告未○○、寅○○、午○○、庚○○係被丁○○僱用之人，原判決
    未審酌犯罪情節之輕重，同量處有期徒刑八月，尚有未洽，被告未○○、寅○○
    、午○○、庚○○等四人上訴意旨指摘原判決不當，為有理由，應由本院將原判
    決關於未○○等四人常業重利罪部分撤銷改判，爰審酌被告未○○等四人犯罪之
    動機、目的、手段、犯後態度，僅為受僱人等一切情狀，各量處以有期徒刑六月
    ，並均諭知易科罰金之折算標準，扣案之如附表二編號一至編號十三所示之物，
    係被告等所有、供犯罪之用之物，併依法宣告沒收。又原審以被告丁○○常業重
    利及被告丁○○等五人妨害自由罪證明確，適用刑法第二十八條、第三百四十五
    條、第三百零二條第一項、第三十八條第一項第二款，罰金罰鍰提高標準條例第
    一條前段，審酌被告丁○○等五人犯罪之動機，犯後坦承部分犯行，態度良好等
    一切情狀，被告丁○○常業重利罪，量處以有期徒刑八月，被告丁○○等五人妨
    害自由罪各量處以有期徒刑六月，被告丁○○並定其應執行刑為有期徒刑一年，
    扣案之如附表二編號一至編號十三所示之物，係被告所有，供犯罪所用，均予依
    法宣告沒收。又「扣案商業本票雖屬被告因犯罪所得之物，但被害人係供貸款擔
    保，仍得依法請求返還，其所有權並不屬於被告，自不得宣告沒收」（最高法院
    八十四年度台上字第三三二四號判決要旨參照），故扣案如附表一編號一、二、
    五所示之本票及如附表三編號六所示之支票、編號七所示之本票，各係被害人甲○○、壬○○、乙○○簽發與被告丁○○資為借款之擔保，於借款人清償時，被
    告丁○○仍須返還借款人，非被告丁○○所有；若借款人未清償，則屬被告貸款
    之憑證（於民法第二百零五條、第二百零六條規定範圍內請求），不宜宣告沒收
    。至扣案如附表一編號七所示子○○借貸時用以擔保之物、附表二編號十四、十
    五所示之物，及以張孟嵩為發票人所簽發之本票二張（發票日均為九十一年一月
    二十三日，到期日各為九十一年一月二十八日、九十一年二月七日，票面金額均
    為五萬元，附於偵查卷第六六頁）、盧秋月為發票人所簽發之支票二張（發票日
    各為九十一年五月十日、九十一年五月十八日，票面金額各為五萬元、二十五萬
    元，附於偵查卷第六七頁），楊俊華為發票人所簽發之本票一張（發票日為九十
    一年四月十一日，票面金額為十二萬元，附於偵查卷第六九頁），均分屬被告丁○○等五人、被告曹霜雯所有，亦非供被告丁○○等人犯罪所用之物，業經被告
    丁○○等五人供承在卷，亦查無任何積極事證，足認此本票或支票係供被告丁○○等五人、被告曹霜雯犯常業重利罪所用或所得之物，自亦不得併為沒收之宣告
    ，經核認事用法並無違誤。被告丁○○等五人上訴意旨否認妨害自由，被告丁○○上訴意旨指常業重利量刑太重，均為無理由，均應予駁回。又被告未○○、寅
    ○○、午○○、庚○○四人所犯妨害自由罪，並均諭知易科罰金之折算標準。至
    原判決就蘇、葉、賴、卓四人所定之執行刑，因此四人常業重利部分罪刑之撤銷
    改判而失所依附，其原定之執行刑併予撤銷；茲就此四人之妨害自由罪刑與改判
    後之常業重利罪刑，各定其應執行刑為有期徒刑十月並均諭知易科罰金之折算標
    準。
三、本件公訴人固以被告丁○○等五人，係基於意圖為自己不法所有之共同犯意，由
    庚○○駕車將乙○○載往臺中市○○路與旱溪西路路口，丁○○、未○○則一人
    持鋁棒、另一人徒手毆打乙○○，致其不能抗拒，由寅○○、午○○搜括其皮包
    一個、及如附表三所示之臺中市第六信用合作社水湳分社活期儲蓄存款存摺一本
    、駕照一張等物，旋渠等又載乙○○至臺中市○○區○○路二段四六一巷二九號
    六樓住所，強盜其所持有之如附表三所示之建號建物、土地所有權狀，並以代償
    己○○前持其支票借貸之款項為由，強迫乙○○簽發如附表三所示之本票三紙、
    土地所有權狀讓渡證書一份之事實，而認被告丁○○等五人係犯刑法第三百二十
    八條第一項之強盜罪嫌。惟按債權人意圖促債務之履行，以強暴脅迫之方法，將
    債務人所有物搶去，妨害其行使所有權，應僅成立刑法第三百零四條第一項之罪
    ；又刑法第三百零二條之妨害自由罪，係妨害他人自由之概括規定，如以使人行
    無義務之事，或妨害人行使權利為目的，而其強暴、脅迫復已達於剝奪人行動自
    由之程度，即只成立本罪，不應再依同法第三百零四條論處。次按刑法第三百二
    十八條第一項之強盜罪，以行為人有意圖為自己不法所有為要件，此為法文所明
    定。查被告丁○○、未○○、寅○○、午○○於警詢及原審調查時均已供稱：因
    被害人乙○○當日係持如附表三編號六所示，以己○○為發票人之支票前來借款
    ，而渠等前已曾因己○○持其所簽發實際上無法兌現之支票（即俗稱芭樂票）借
    得款項後未還，遂要求乙○○，須另提出其他相關資料或證件供作擔保，方得以
    借款，誘因乙○○持有上揭己○○為發票人之支票，故認定乙○○與己○○係屬
    同夥，乃要求乙○○須交代己○○之行蹤，並簽發本票，以代替該支票作為借款
    之擔保，嗣因被害人乙○○帶同渠等在臺中市區亂逛資為應付，始出手毆打被害
    人乙○○等語，核與告訴人乙○○所述，當日欲向被告丁○○等五人借款之情節
    相符，雖告訴人乙○○係陳稱，係遭被告丁○○等五人強盜財物云云，然參之被
    害人乙○○係欲向被告丁○○等五人借款，且所持之擔保物係一張被告丁○○等
    五人已知悉之不可能兌現之芭樂票等情，則被告丁○○等人，於與被害人乙○○
    相約見面，並洽談借款事宜後，主動要求被害人乙○○須另提出其他擔保物以供
    借款之擔保，應與常情相符，是渠等上揭辯稱，該扣案如附表三編號一至五所示
    之物及如附表三編號七所示之本票，均係被害人乙○○主動提出或簽發，並未強
    迫被害人乙○○為之，亦無意圖為自己不法之所有等語，應屬可採，而因乙○○
    曾遭被告丁○○等人毆打，且行動自由遭渠等剝奪，則其陳述之案發情節，縱略
    有誇大不實，應尚與常理無違。本件既係被害人乙○○主動以電話與被告丁○○
    等人聯繫洽談借款事宜，在被害人乙○○無其他擔保品之情況下，被告丁○○等
    五人於剝奪乙○○之行動自由犯罪持續中所取得上揭如附表三所示之物品，乃純
    係欲供擔保借款之用，而應無不法所有之意圖甚明，是以被告此部分犯行，依上
    開說明，應係犯刑法第三百零二條第一項之剝奪他人行動自由罪，公訴人認係犯
    強盜罪，其起訴法條尚有未洽，應予變更，併此敘明。
據上論斷，應依刑事訴訟法第三百六十九條第一項前段、第三百六十四條、第二百九
十九條第一項前段、第三百六十八條，刑法第二十八條、第三百四十五條、第五十一
條第五款、第四十一條第一項前段、第三十八條第一項第二款，罰金罰鍰提高標準條
例第一條前段、第二條，判決如主文。
本案經檢察官卯○○到庭執行職務。
中      華      民      國    九十二     年      九      月    三十     日
                                   臺灣高等法院臺中分院刑事第五庭
                                         審判長法  官  袁  從  楨
                                               法  官  郭  同  奇
                                               法  官  胡  森  田
右正本證明與原本無異。
如不服本判決應於收受送達後十日內向本院提出上訴書狀，其未敘述上訴之理由者並
得於提起上訴後十日內向本院補提理由書（均須按他造當事人之人數附繕本）。
                                               書記官  林  振  甫
中      華      民      國    九十二     年      十      月     三      日
                                                                        Ｆ
附表一
┌─┬─┬───┬───┬──────┬────┬─────┬─────┐
│編│被│時間（│地點  │貸與方式    │貸與金額│利息計算方│每期收取之│
│  │害│民國）│      │            │（新台幣│式        │重利（新台│
│號│人│      │      │            │）      │          │幣）      │
├─┼─┼───┼───┼──────┼────┼─────┼─────┤
│一│尤│九十一│臺中市│簽發每張面額│十萬元  │每十日為一│一萬五千元│
│  │玲│年三月│西區公│五萬五千元之│        │期，借一萬│          │
│  │娟│二十四│益路三│本票共二張供│        │元每期之利│          │
│  │  │日    │四九號│作擔保及預收│        │息為一千五│          │
│  │  │      │三樓之│一期利息。  │        │百元（利率│          │
│  │  │      │十    │            │        │高達百分之│          │
│  │  │      │      │            │        │五百四十七│          │
│  │  │      │      │            │        │點五）    │          │
│  │  │      │      │            │        │          │          │
├─┼─┼───┼───┼──────┼────┼─────┼─────┤
│二│尤│九十一│同右  │交付尤鄧淑娥│十五萬元│同右      │二萬二千五│
│  │玲│年四月│      │中國國民黨黨│        │          │百元      │
│  │娟│間    │      │政一張、警察│        │          │          │
│  │  │      │      │之友會員證一│        │          │          │
│  │  │      │      │張、尤美如彰│        │          │          │
│  │  │      │      │化縣鹿港地政│        │          │          │
│  │  │      │      │事務所建物、│        │          │          │
│  │  │      │      │土地所有權狀│        │          │          │
│  │  │      │      │各一份、尤玲│        │          │          │
│  │  │      │      │娟國民身分證│        │          │          │
│  │  │      │      │一張及簽發面│        │          │          │
│  │  │      │      │額均為三萬元│        │          │          │
│  │  │      │      │之支票共三張│        │          │          │
│  │  │      │      │、簽發面額均│        │          │       │
│  │  │      │      │為六萬元之支│        │          │          │
│  │  │      │      │票共二張、簽│        │          │          │
│  │  │      │      │發面額均為二│        │          │          │
│  │  │      │      │萬元之本票共│        │          │          │
│  │  │      │      │二張供作擔保│        │          │          │
│  │  │      │      │。（共計陸續│        │          │          │
│  │  │      │      │借款五、六次│        │          │          │
│  │  │      │      │）。        │        │          │          │
├─┼─┼───┼───┼──────┼────┼─────┼─────┤
│三│黎│九十一│同右  │提供國民身分│二十五萬│同右      │三萬七千五│
│  │招│年四月│      │證一張供作擔│元      │          │百元      │
│  │妹│間    │      │保。預扣一期│        │          │          │
│  │  │      │      │利息。      │        │          │          │
│  │  │      │      │            │        │          │          │
│  │  │      │      │            │        │          │          │
│  │  │      │      │            │        │          │          │
│  │  │      │      │            │        │          │          │
│  │  │      │      │            │        │          │          │
│  │  │      │      │            │        │          │          │
├─┼─┼───┼───┼──────┼────┼─────┼─────┤
│四│李│九十一│臺中市│簽發面額十二│十萬元  │同右      │一萬五千元│
│  │楚│年四月│西區公│萬元之本票一│        │          │          │
│  │澤│間    │益路三│張及提供戶口│        │          │          │
│  │  │      │四九號│名簿供作擔保│        │          │          │
│  │  │      │三樓之│。預扣一期利│        │          │          │
│  │  │      │十    │息。        │        │          │          │
│  │  │      │      │            │        │          │          │
│  │  │      │      │            │        │          │          │
│  │  │      │      │            │        │          │          │
├─┼─┼───┼───┼──────┼────┼─────┼─────┤
│五│洪│九十一│同右  │簽發面額各為│六萬元  │同右      │九千元    │
│  │素│年四月│      │三萬元、三萬│        │          │          │
│  │娥│間    │      │五千元之本票│        │          │          │
│  │  │      │      │各一張。預扣│        │          │          │
│  │  │      │      │一期利息。  │        │          │          │
├─┼─┼───┼───┼──────┼────┼─────┼─────┤
│六│盧│九十一│同右  │簽發面額十五│十三萬元│同右      │一萬九千五│
│  │子│年四月│      │萬元之支票一│        │          │百元      │
│  │翎│間    │      │張供作擔保。│        │          │          │
│  │  │      │      │預扣一期利息│        │          │          │
│  │  │      │   │。          │        │          │          │
├─┼─┼───┼───┼──────┼────┼─────┼─────┤
│七│陳│九十一│同右  │交付不動產賣│五萬元  │同右      │七千五百元│
│  │國│年四月│      │賣契約書一份│        │          │          │
│  │偉│間    │      │與世華銀行、│        │          │          │
│  │  │      │      │大安銀行、花│        │          │          │
│  │  │      │      │旗銀行、友邦│        │          │          │
│  │  │      │      │國際信用卡股│        │          │          │
│  │  │      │      │份有限公司（│        │          │          │
│  │  │      │      │A IG ）信用 │        │          │          │
│  │  │      │      │卡各一張供作│        │          │          │
│  │  │      │      │擔保。預扣一│        │          │          │
│  │  │      │      │期利息。    │        │          │          │
├─┼─┼───┼───┼──────┼────┼─────┼─────┤
│八│巫│九十一│同右  │簽發面額二十│二十萬元│同右      │三萬元    │
│  │永│年四月│      │三萬五千元之│        │          │          │
│  │松│間    │      │支票一張供作│        │          │          │
│  │  │      │      │擔保。預扣一│        │          │          │
│  │  │      │      │期利息。    │        │          │          │
├─┼─┼───┼───┼──────┼────┼─────┼─────┤
│九│施│九十一│同右  │簽發面額十六│十五萬元│同右      │二萬二千五│
│  │金│年四月│      │萬五千元之支│        │          │百元      │
│  │柱│間    │      │票一張供作擔│        │          │          │
│  │  │      │      │保。預扣一期│        │          │          │
│  │  │      │      │利息。      │        │          │          │
├─┼─┼───┼───┼──────┼────┼─────┼─────┤
│十│郭│九十一│同右  │簽發面額十一│十萬元  │同右      │一萬五千元│
│  │銘│年四月│      │萬五千元之支│        │          │          │
│  │麟│間    │      │票一張供作擔│        │          │          │
│  │  │      │      │保。預扣一期│        │          │          │
│  │  │      │      │利息。      │        │          │          │
├─┼─┼───┼───┼──────┼────┼─────┼─────┤
│十│李│九十一│同右  │簽發面額十五│十三萬元│同右      │一萬九千五│
│一│辰│年四月│      │萬元之支票一│        │          │百元      │
│  │璋│間    │      │張供作擔保。│        │          │          │
│  │  │      │      │預扣一期利息│        │          │          │
│  │  │      │      │。          │        │          │          │
├─┼─┼───┼───┼──────┼────┼─────┼─────┤
│十│楊│九十一│同右  │簽發面額十六│十五萬元│同右      │二萬二千五│
│二│朝│年四月│      │萬五千元之支│        │          │百元      │
│  │銘│間    │      │票一張供作擔│        │       │          │
│  │  │      │      │保。預扣一期│        │          │          │
│  │  │      │      │利息。      │        │          │          │
└─┴─┴───┴───┴──────┴────┴─────┴─────┘
附表二
┌──┬────────┬─────────┬──────┬──────┐
│編號│  項       目   │所有人            │數量        │備註        │
├──┼────────┼─────────┼──────┼──────┤
│一  │行動電話機      │丁○○            │八具        │            │
│    │                │                  │            │            │
├──┼────────┼─────────┼──────┼──────┤
│二  │放款宣傳單（粉紅│丁○○            │二疊        │            │
│    │色及黃色各一疊）│                  │            │            │
├──┼────────┼─────────┼──────┼──────┤
│三  │放款用大型印章  │丁○○            │二顆        │ │
│    │                │                  │            │            │
├──┼────────┼─────────┼──────┼──────┤
│四  │高文志代書事務所│丁○○            │一盒        │            │
│    │名片            │                  │            │            │
├──┼────────┼─────────┼──────┼──────┤
│五  │空白本票        │丁○○            │四本        │其中一本票號│
│    │                │                  │            │自147452至14│
│    │                │                  │            │7475；一本票│
│    │                │                  │            │號自439826至│
│    │                │                  │            │439850；一本│
│    │                │                  │            │票號自88283 │
│    │                │                  │            │至88300；一 │
│    │                │                  │            │本票號自4902│
│    │                │             │            │908至0000000│
│    │                │                  │            │            │
├──┼────────┼─────────┼──────┼──────┤
│六  │放款分類廣告    │丁○○            │八張        │            │
│    │                │                  │            │            │
├──┼────────┼─────────┼──────┼──────┤
│七  │中國時報派報傳單│丁○○            │一張        │            │
│    │                │                  │            │            │
├──┼────────┼─────────┼──────┼──────┤
│八  │臺中縣市夾報傳單│丁○○            │一張        │            │
│    │                │                  │            │            │
├──┼────────┼─────────┼──────┼──────┤
│九  │借款人名冊      │丁○○            │十張        │            │
│    │                │                  │            │     │
├──┼────────┼─────────┼──────┼──────┤
│十  │帳冊            │丁○○            │三本        │            │
│    │                │                  │            │            │
├──┼────────┼─────────┼──────┼──────┤
│十一│刊登廣告帳款紀錄│丁○○            │四本        │            │
│    │明細表（中原廣告│                  │            │            │
│    │）              │                  │            │            │
├──┼────────┼─────────┼──────┼──────┤
│十二│聯合報、中國時報│丁○○            │二十二張    │            │
│    │、自由時報刊登廣│                  │            │            │
│    │告紀錄          │                  │            │            │
├──┼────────┼─────────┼──────┼──────┤
│十三│房屋租賃契約書  │丁○○            │一份        │            │
│    │                │                 │            │            │
├──┼────────┼─────────┼──────┼──────┤
│十四│張金源、午○○簽│丁○○            │一份        │            │
│    │立之和解書      │                  │            │            │
├──┼────────┼─────────┼──────┼──────┤
│十五│庚○○汽車駕駛執│庚○○            │一張        │            │
│    │照              │                  │            │            │
└──┴────────┴─────────┴──────┴──────┘
附表三
┌──┬────────┬─────────┬──────┬──────┐
│編號│  項       目   │所有人            │數量        │備註        │
├──┼────────┼─────────┼──────┼──────┤
│一  │皮夾            │乙○○            │一只        │            │
│    │                │                  │            │            │
│    │                │             │            │            │
├──┼────────┼─────────┼──────┼──────┤
│二  │駕駛執照        │同右              │一張        │            │
│    │                │                  │            │            │
│    │                │                  │            │            │
├──┼────────┼─────────┼──────┼──────┤
│三  │臺中市第六信用合│同右              │一本        │            │
│    │作社水湳分社活期│                  │            │            │
│    │儲蓄存款存摺    │                  │            │            │
├──┼────────┼─────────┼──────┼──────┤
│四  │建物所有權狀    │同右              │一張        │            │
│    │                │                  │            │            │
│    │                │                  │            │            │
├──┼────────┼─────────┼──────┼──────┤
│五  │土地所有權狀    │同右              │二張        │            │
│    │                │                  │            │            │
│    │                │                  │            │            │
├──┼────────┼─────────┼──────┼──────┤
│六  │支票            │同右              │一張        │支票號碼AL24│
│    │                │                  │            │89871、發票 │
│    │                │                  │            │人己○○、票│
│    │                │                  │            │面金額八萬五│
│    │                │                  │            │千元、發票日│
│    │                │                  │            │九十一年五月│
│    │                │                  │            │十日、付款銀│
│    │                │                  │            │行臺灣銀行。│
│    │                │                  │            │            │
├──┼────────┼─────────┼──────┼──────┤
│七  │本票            │同右              │三張        │發票人為王于│
│    │                │                  │            │庭、票面金額│
│    │                │                  │            │均為五萬元、│
│    │                │                  │            │其中二張到期│
│    │                │                  │            │日均為九十一│
│    │                │                  │            │年四月二十九│
│    │                │                  │            │日、一張之到│
│    │                │                  │            │期日為九十一│
│    │                │                  │            │年四月三十日│
│    │                │                  │            │            │
└──┴────────┴─────────┴──────┴──────┘
                                                                    Ｆ


司法院資訊處製作；財團法人民間司法改革基金會備份。
